【裁判字號】    92,上易,1100
【裁判日期】    920610
【裁判案由】    過失傷害
【裁判全文】
臺灣高等法院刑事判決                          九十二年度上易字第一一號
    上  訴  人  臺灣士林地方法院檢察署檢察官
    上  訴  人  甲○○
    即  被  告
右列上訴人等因被告過失傷害案件，不服臺灣士林地方法院九十一年度易字第七九一
號，中華民國九十二年二月二十七日第一審判決（起訴案號：臺灣士林地方法院檢察
署九十一年度偵字第八三二○號），提起上訴，本院判決如左：
    主      文
上訴駁回。
    事      實
一、甲○○之配偶朱培玲係臺北市○○區○○街一三八巷二十號九樓「臺北市警智新
    村國民住宅社區」（以下簡稱警智新村社區）之承購戶，並擔任該社區管理委員
    會之委員，乙○○則係警智新村社區管理委員會之總幹事，前即為甲○○不具社
    區管理委員之身分代理朱培玲出席委員會議、該戶欠繳社區管理費及社區管理委
    員會各項處置事宜，時與甲○○發生爭執。民國九十一年六月四日下午二時三十
    分許（起訴書誤載為十時三十分許），甲○○為索取警智新村社區管理委員會開
    會錄音帶，前往臺北市○○區○○街一三八巷六號地下一樓警智新村社區管理委
    員會辦公室（起訴書誤載為警衛室）要求乙○○交付，乙○○因認甲○○並非社
    區管理委員且非住戶無權調閱，而將錄音帶自保險櫃內拿出後持於手上，雖因在
    場之其他住戶勸導而同意交付，惟心存不悅，遲不交付該錄音帶，甲○○為拿取
    乙○○手上之錄音帶，本應注意社區管理委員會辦公室現場空間狹窄，且當時乙
    ○○正站立於辦公桌與牆壁之間，其中並置有附輪子之ＯＡ椅及個人電腦主機等
    物，若以手拉扯乙○○，將導致乙○○腿部碰撞附近物品而造成其受傷，復應注
    意乙○○因不願意交付而手持錄音帶左右閃避，手部應避免因任意揮舞而碰觸乙
    ○○手部，於揮舞碰觸之過程中有可能因而致乙○○手臂受傷之情形，且依當時
    之情狀，並無不能注意之情事，竟疏於注意，於與乙○○爭奪錄音帶之際，揮舞
    手部而撞及乙○○右手背，並拉扯乙○○，致其右小腿碰撞其所站立處附近之物
    ，造成乙○○右手背三公厘乘以三公厘見方及右小腿前側五公分乘以二公分見方
    擦挫傷。
二、案經乙○○提出告訴由臺北市政府警察局內湖分局報告臺灣士林地方法院檢察署
    檢察官偵查起訴。
    理      由
一、訊據被告甲○○固坦承於九十一年六月四日下午二時三十分許，至社區管理委員
    會辦公室找告訴人乙○○索取開會錄音帶，但告訴人認被告既非住戶也非委員不
    願交付，因此與告訴人發生爭執，而社區管理委員會之辦公室空間狹小，且當時
    告訴人站立於有輪子之ＯＡ椅旁，告訴人於被告要開會錄音帶時將錄音帶左右晃
    動，因此與告訴人之手部接觸等情，惟矢口否認有何過失傷害之犯行，辯稱：渠
    並未於起訴書所載之時間、地點在場，渠是下午二時三十分許才到，且係為社區
    公益而與乙○○爭執，並沒有推擠乙○○，於拿錄音帶時，乙○○是有碰到擋到
    渠手部，而管委會之辦公室空間狹小，且ＯＡ椅有輪子滑動，所以椅子幾乎不可
    能倒下，如何可能擦傷告訴人右前小腿，彼手沒有戴戒指、手錶，不知告訴人的
    傷何來，渠並沒有傷害的故意，乙○○所提出的康寧診所的診斷證明書蓋有非訴
    訟用，也不得做為證據，其上所載被人推擠造成也是乙○○自己說的，另三總的
    病歷是在半個月後，而右手背的傷僅三公厘見方，於經過十四天後早就好了，為
    何還可以驗出，是否是當時造成的也有問題，且在場的證人都沒有看到乙○○受
    傷，會計小姐也沒有看到或聽到乙○○提及受傷，警員也沒有看到乙○○受傷，
    證人高儷文所述在二點三十分到四十分之間接到乙○○的電話不實，因為渠在現
    場時乙○○都沒有打電話出去，而乙○○在內湖警局說辦公室的會計焦建華是證
    人，但在第一次偵訊時又說承認會計不在場，均足證告訴人指訴並不實在云云。
    經查：
    (一)九十一年六月四日下午二時三十分許，被告至社區管理委員會辦公室找告訴人
      拿開會錄音帶，但告訴人認被告並非住戶亦非委員而不願意交付，社區管理委
      員會辦公室空間狹小，且當時告訴人正站立於有輪子之ＯＡ椅旁，被告為拿取
      錄音帶，因而拉扯告訴人二至三分鐘等事實，業據告訴人迭於警、偵訊、原審
      及本院審理中指訴綦詳，核與證人李嘉華於偵查及原審證稱「．．．看到李和
      鄭爭吵並搶一錄音帶，李好像要鄭調一錄音帶，但鄭不願意，故二人吵起來，
      並拉扯，一個想要一個不願給，但二人絕無互毆，大概拉扯二、三分鐘，．．
      ．可能有受傷也是因拉扯時碰撞到東西。」、「（看到的情形如何？）當時他
      們是為了社區公務，為了錄音帶，被告要告訴人提供錄音帶，告訴人不願意提
      供，大家為此發生爭執，後來二人有發生拉扯。」、「（被告在拉扯間有無出
      手推告訴人，讓他撞牆？）被告當時有走入告訴人辦公桌內，二人拉扯有二、
      三分鐘，我沒有看到被告用手推告訴人，中間有一段時間王國龍因為在勸架，
      有擋到我的視線。」、「（你剛才證稱被告有走入告訴人辦公桌內，他們有拉
      扯，何意？）因一個要拿錄音帶，一個不給，當時他們的手臂一定有接觸。」
      （偵查卷第三六、三七頁、原審卷第七四至七六頁），及證人王國龍於偵查、
      原審證稱「看到李、鄭二人為錄音帶爭吵．．．我在場時約四、五分鐘，只看
      到他們爭執拉扯，未看到打架。」、「（當時你進辦公室時情形如何？）我進
      去時，兩人已在爭執了，被告要借會議紀錄的錄音帶聽，告訴人不給，且說被
      告不是住戶，我認為只要有居住的事實就是住戶，且被告太太也是管委會的委
      員之一，我因此就說要告訴人把錄音帶給被告，告訴人有點不願意給，但後來
      他有給。中間是因錄音帶放在保險櫃裡，告訴人拿出來後，被告伸手要去拿，
      但告訴人又不給他，我就說『給他嘛』，後來兩人為了錄音帶有拉扯。」、「
      （告訴人與被告拉扯時有無碰撞到身體？）我只看見他們在拿錄音帶，細節我
      不記得了，因為辦公室很狹小，一個人在閃，一個人要拿錄音帶。」（偵查卷
      第三七頁、原審卷第七八、七九頁），均相符合，亦足認被告與告訴人係因告
      訴人雖經在場之其他住戶勸導後同意交付該錄音帶，惟仍心有不悅，始發生拉
      扯。由原審卷附現場照片所示，告訴人與被告發生爭執拉扯時所處之位置，係
      於辦公桌與牆壁之間，其中並置有附輪子之ＯＡ椅、個人電腦主機等物，所能
      站立之空間有限，此情當為被告所明知，被告就若以手拉扯將導致告訴人乙○
      ○腿部碰撞ＯＡ椅或其間之個人電腦主機等物而造成其受傷之結果，及於告訴
      人因手持錄音帶左右閃避之際，於揮舞碰觸之過程中有可能因而致告訴人手臂
      受傷之情形，客觀上均應可注意且能注意，然其疏於注意致發生告訴人身體碰
      撞後受傷之結果，其有過失甚明。至起訴書誤載之犯罪時間、地點，已據檢察
      官於原審九十一年十一月二十六日蒞庭時當場更正，且被告對於確於前開時、
      地與告訴人發生爭執、拉扯等情亦不否認，故被告前開就起訴書誤載之內容，
      以當時並不在場云云置辯，亦無足為有利於之認定。
    (二)告訴人因被告揮舞手臂碰觸而造成右手背擦挫傷、因被告拉扯碰撞附近物品而
      受有右小腿前側擦挫傷之傷害，且於當日報警，卷附之報案三聯單所載受理時
      間有誤，應係九十一年六月四日晚上七點等情，亦據證人即承辦員警彭崑豪於
      原審證述明確（原審卷第九六頁），證人高儷文復於原審證稱「（九十一年六
      月四日下午二時三十分許，告訴人與被告發生糾紛，妳是否知悉？）我知道，
      因為案發當時告訴人有打電話給我。．．．告訴人在電話中有說他右手右腳有
      受傷，我因此就趕回管委會辦公室，我馬上就看他的傷勢，右小腿及右手背有
      受傷有流血，我就叫他趕快去醫院。」、「（證人焦建華說當時告訴人有說要
      去報警？）是的。」、「（告訴人當時傷口多大？）右手背只是擦傷，主要是
      右小腿，我只記得在小腿前面靠骨頭的地方有傷口，不是很長，但有在流血。
      」等語（原審卷第一三五、一三七頁），證人黃鄭玉珍於原審亦證稱「．．．
      後來等我四點左右回來，我到管委會辦公室時，告訴人將他右腿褲管拉起來，
      有流血，我就叫他去康寧診所上個藥，他後來有去並且有看診。」、「（當時
      告訴人有無告訴妳為何受傷？）他有說是跟被告發生事情造成的。」、「（當
      時告訴人說我動手推他，他說我是如何動手的？）他說你用手推他身體。」等
      語（原審卷第一三四至一三六頁），並有告訴人所提出三軍總醫院附設民眾診
      療服務處甲種診斷證明書（偵查卷第九頁，記載受有右手背及右小腿擦挫傷，
      右手背三公厘乘以三公厘見方、右小腿五公分乘以二公分見方）、康寧診所診
      斷證明書（偵查卷第十九頁，記載受有右手背、右小腿前側擦挫傷各三乘以三
      公厘及五乘以二公分，附註病人主訴因受他人推擠造成上述病症，前來本診所
      診治）、臺北市政府警察局內湖分局受理刑事案件報案三聯單（原審卷第八一
      頁）、全民健康保險卡正反面影本（原審卷第一○三頁，其上蓋有康寧診所九
      十一年六月四日章）、三軍總醫院醫療費用收據（原審卷第一一四頁）、康寧
      醫院病歷資料（原審卷第一二七頁）在卷可參，益徵告訴人所稱遭被告拉扯受
      傷乙節應非子虛。被告雖辯稱：告訴人係下午二點多受傷，何以至下午四時還
      在流血，該傷勢應非其所造成云云，然查證人黃鄭玉珍雖證稱於下午四時左右
      見告訴人右小腿有流血，惟傷口流血後因血小板凝固之作用而止血通常留有結
      痂之痕跡，於外觀上一望即知曾有流血之事實，且於結痂後，血液將乾未乾之
      際，仍會有「流血」之表徵，是告訴人於下午二時許受傷，而證人黃鄭玉珍於
      下午四時觀看後，認知「告訴人有流血」之事實，尚與事理相符，被告上開所
      辯，尚難為其有利之認定。至於告訴人雖屢稱渠右小腿所受之傷係遭被告拉扯
      時，因ＯＡ椅倒下而碰撞其五爪輪所導致云云，惟依前揭現場照片所示，該Ｏ
      Ａ椅附有輪子，於受有外力時應順施力方向滑動，又其設計上重心在於底部，
      且五爪輪分佈之面積甚大，倘非有意以特定角度施力，甚難使之翻覆，既然Ｏ
      Ａ椅之五爪輪牢附於地面，當無造成告訴人右小腿前開傷勢之可能，然而告訴
      人與被告爭執、拉扯時所處之位置，放置有辦公桌、ＯＡ椅、個人電腦主機等
      物，空間狹小，已如前述，則二人拉扯之際，告訴人之腿部本就極有可能因重
      心不穩，於移動身軀以保持平衡時碰撞其中之物而造成傷害，且告訴人於拉扯
      當時，因注意力全集中於被告身上，是告訴人對於渠右小腿所受之傷究竟係因
      碰撞何物所造成，縱有誤認，亦與常理無違，原審依告訴人之指訴而就告訴人
      之右小腿所受傷勢之原因所為之認定，雖與本院之認定略有出入，惟就認定告
      訴人係因遭被告拉扯致右小腿碰撞某物而受傷乙節則無二致，尚無影響該部分
      告訴人身體受傷事實之認定。從而被告所辯當時ＯＡ椅有輪子並未倒下告訴人
      自不可能受傷云云，尚無解於其罪行之成立。又被告辯稱三總之傷單已過了十
      四天應非九十一年六月四日當天所造成云云，因告訴人已於案發當日前往康寧
      醫院診斷而驗有相同傷勢，有上開診斷證明書在卷可參，所辯亦無足採為有利
      於彼認定之依據。
    (三)被告雖於偵審中辯稱：在場之李嘉華、王國龍並未見到告訴人受傷、告訴人報
      警後，警察彭崑豪也未看到告訴人之傷、會計焦建華也未見到或聽到告訴人受
      傷、高儷文當時並未與告訴人通電話，故其證詞為虛偽云云。惟查：證人王國
      龍待在社區管理委員會辦公室僅四、五分鐘，期間被告與告訴人發生爭吵，在
      場之焦建華立即上一樓警衛室找警衛盧金雄，故並未見到被告拉扯告訴人之情
      形，過了二、三分鐘後，焦建華與盧金雄一起到地下室社區管理委員會辦公室
      後，被告與王國龍、李嘉華均已離開了，後來焦建華有聽到告訴人與主委高儷
      文談及受傷且要去報警之事實，分據證人王國龍於偵查中證稱「．．．我在場
      時約四、五分鐘。」（偵查卷第三七頁），及證人焦建華於原審證稱「（有無
      看見他二人有身體上的接觸？）沒有，當時他們吵得很厲害，我有去勸架，但
      沒有用，因此上樓去找警衛盧金雄，過了二、三分鐘，我跟盧金雄一起到地下
      室，在地下室的入口處碰到被告，原來李嘉華、王國龍也有在場，但他們先離
      開了，而告訴人一直在地下室。」、「（你說告訴人事後有告知被推擠及去報
      警是何時？）大概是當天的四點多，主委高儷文在跟告訴人說，我在旁邊有聽
      到高儷文稱有看到告訴人受傷，告訴人說要去報警。」（原審卷第九四頁），
      足證在場之李嘉華、王國龍及被告待在社區管理委員會辦公室前後僅約五分鐘
      ，而告訴人所受之傷害係右手背三乘以三公厘及右小腿前側五乘以二公分擦挫
      傷等情，此有前開康寧診所及三軍總醫院診斷證明書附卷足佐，又右手背之傷
      口僅三乘以三公厘見方面積極小，非注意無法發現，告訴人案發當日又係穿長
      袖襯杉，其右小腿前側之傷害並須掀起告訴人當天所著牛仔褲始得發現等情，
      亦據證人即承辦員警彭崑豪於原審證稱「（當時告訴人有無把他的傷勢給你看
      ？）沒有。（問：告訴人當天穿何衣服報案？）長袖襯衫。」、「（當時告訴
      人有無拿驗傷單給你看？）是他自己陳述有去醫院驗傷，但沒有拿驗傷單給我
      看。」等語（原審卷第九六、九七頁）、證人黃鄭玉珍於原審證稱「．．．我
      到管委會辦公室時，告訴人將他右腿褲管拉起來，有流血，我就叫他去康寧診
      所上個藥，他後來有去並且有看診。」、「（妳當時看到告訴人時，他除了將
      腿傷給妳看外，妳有無看到他右手背有受傷？）我沒有注意。」等語（原審卷
      第一三三、一三四頁）、證人高儷文於原審證稱「．．．我因此就趕回管委會
      辦公室，我馬上就看他的傷勢，右小腿及右手背有受傷有流血，我就叫他趕快
      去醫院。」、「（告訴人當時傷口多大？）右手背只是擦傷，主要是右小腿，
      我只記得在小腿前面靠骨頭的地方有傷口，不是很長，但有在流血。」、「（
      當時多遠距離看的？）近距離」（原審卷第一三五、一三七頁），顯見告訴人
      當天著長襯衫，右手臂傷口極小，非注意無法知悉，右小腿前側之傷口復須掀
      開牛仔褲始行得知，從而證人李嘉華、王國龍既僅在社區管理委員會辦公室前
      後五分鐘，並未拉開告訴人長袖襯衫或掀開告訴人牛仔褲管，又如何見得告訴
      人之傷勢？至警員彭崑豪於庭訊時已自承亦未拉開告訴人衣袖及掀開告訴人牛
      仔褲但告訴人確有告知受傷及驗傷、證人焦建華亦自承並未觀察告訴人受傷但
      有聽見告訴人乙○○有受傷，是尚不能以短暫停留且未拉開告訴人衣袖及掀開
      牛仔褲之證人李嘉華、王國龍、並未觀察告訴人所受傷害之證人彭崑豪、焦建
      華之所言，遽以推論告訴人當日並未受傷，另被告與王國龍、李嘉華既僅前後
      停留約五分鐘，而證人高儷文係在案發當日下午二時三十分迄二時四十分許始
      與告訴人通電話，自不能以被告甲○○短暫停留時未見到告訴人嗣與高儷文通
      電話即認為證人高儷文所述為不實，是被告前揭所辯亦不足採信。
    (四)按告訴人、證人之陳述有部分前後不符，或相互間有所歧異時，究竟何者為可
      採，法院仍得本其自由心證予以斟酌，非謂一有不符或矛盾，即應認其全部均
      為不可採信；尤其關於行為動機、手段及結果等之細節方面，告訴人之指陳，
      難免故予誇大，證人之證言，有時亦有予渲染之可能；然其基本事實之陳述，
      若果與真實性無礙時，則仍非不得予以採信，最高法院七十四年度臺上字第一
      五九九號判例著有明文。又告訴人供述之證據前後縱有差異，事實審法院依憑
      告訴人前後之供述證據，斟酌其他證據，本於經驗法則與論理法則，取其認為
      真實之一部，作為論罪之證據，自屬合法。上訴意旨擷取告訴人供述之片段逕
      為有利於己之解釋，任意指摘原判決有證據上理由矛盾之違法，並非有據（最
      高法院九十年度臺上字第一九六八號判決意旨參照）。查告訴人雖曾陳稱案發
      當時會計焦建華及其女兒巫偉婷在場，嗣應訊時又稱案發當時已離開，然告訴
      人自始迄終之基本事實均指陳其所受前揭傷害係由被告所造成，核與相關證人
      李嘉華、王國龍、彭崑豪、黃鄭玉珍及高儷文等人證述情節相符，業如前述，
      法院取其認真實之一部作為論罪之證據，自屬合法，非謂一有不符或矛盾，即
      應認其全部均為不可採信。末查，右開社區管理委員會辦公室空間極狹小，且
      當時告訴人站立於有輪子之ＯＡ椅旁，手持錄音帶，因質疑被告身分而不願意
      交付，依證人李嘉華、王國龍所述，被告與告訴人拉扯二、三分鐘，被告並自
      承告訴人不願意交付錄音帶左右晃動且因而與之發生肢體碰觸，此時被告應注
      意且能注意拉扯告訴人、揮舞手臂拿取錄音帶，將會肇致告訴人受有如事實欄
      所示之傷害，且又無不能注意之情形，猶然拉扯告訴人二、三分鐘，並揮舞手
      臂，致告訴人右手背及右小腿前側受傷，告訴人所受傷害之結果，自與被告拉
      扯告訴人、碰撞告訴人之手部行為間具有直接相當因果關係。
    綜右事證，被告所為否認犯罪之辯解，核屬卸責之詞，並不足採信，被告右揭犯
    罪行為，已經證明，應依法論科。
二、核被告甲○○所為，係犯刑法第二百八十四條第一項前段之過失傷害罪。檢察官
    起訴意旨雖認被告係基於傷害之犯意，出手拉扯告訴人乙○○，造成其碰撞桌椅
    受傷，認被告涉犯刑法第二百七十七條第一項普通傷害罪嫌；惟訊據被告堅詞否
    認有何故意傷害之犯行，辯稱：我不懂什麼叫故意，當時我的目的只是要拿錄音
    帶，我沒有推擠告訴人等語。經查，現場目擊之證人李嘉華、王國龍於偵查及原
    審調查中，均一致證稱僅看到被告與告訴人發生拉扯二、三分鐘，並未見到被告
    毆打或推打告訴人，已詳如前述，雖證人高儷文及黃鄭玉珍均證稱告訴人告知遭
    推擠，惟此均係嗣後告訴人所告知，應以證人李嘉華及王國龍所述較接近真實，
    足徵被告當時之本意係為拿取錄音帶而拉扯告訴人，復因告訴人左右晃動錄音帶
    ，被告於搶奪之際與告訴人手部接觸，被告之本意均係在拿取錄音帶而非傷害告
    訴人乙○○，惟因應注意、能注意而不注意當時之客觀狀況，使告訴人腿部碰撞
    ＯＡ椅或個人電腦主機等物及碰觸其右手背而受傷甚明，是被告所辯沒有傷害故
    意乙節應為真實，堪以採信，惟檢察官起訴之事實與前開過失傷害之基本事實相
    同，起訴法條應予變更。
三、原審法院經審理結果，認被告犯過失傷害罪事證明確，援引刑法第二百八十四條
    第一項前段、第四十二條第二項、罰金罰鍰提高標準條例第一條前段、第二條，
    並審酌被告犯罪之動機、目的、手段、過失之程度、犯後態度及告訴人所受之傷
    勢等一切情狀，量處被告罰金三千元，並諭知易服勞役之折算標準，經核其認事
    用法及量刑均無不當或違法。被告仍執前詞，否認犯罪，而提起上訴，為無理由
    。至於公訴人循告訴人之請求，提起上訴意旨略以：(一)證人李嘉華與王國龍與被
    告關係要好，時有勾結，有陸懿、高儷文、楊李春蓮、張森嚴、郭培能可證，
    其證詞自屬避重就輕，如被告僅對告訴人拉扯，何以告訴人腳部亦受有傷害；(二)
    被告以前曾有二次推撞告訴人紀錄，此有郭培能之妻及焦建華為證，告訴人於附
    帶民事狀中有舉證，請求傳訊證人郭太太及焦建華；(三)被告濫用建設社區名義使
    用不當方法，強制陸懿、乙○○、蔡聰村及王力生等人遵照其意，若不理會則
    故意找碴；(四)被告配偶朱培玲積欠管理費半年以上則不繳納每季停車費近十一月
    ，且曾在管委會辦公室辱罵告訴人；(五)轄區派出所葉寶成警員到社區洽公告知告
    訴人稱被告之
    符候選人資格，此有存證信函為證；(六)被告甲○○對告訴人時常騷擾，影響上班
    情緒，告訴人曾數次向高儷文反應，高儷文曾請郭培能、張森嚴、陳宜學等人處
    理，並有九十一年四月二十三日社區電腦稿資料可稽云云。然查：(一)證人王國龍
    及李嘉華自偵查迄原審調查時，均證稱僅見到告訴人與被告發生拉扯，並未見被
    告毆打或推打告訴人等語，已如前述，而被告與告訴人發生爭執、拉扯之原因，
    在於告訴人於被告索取開會錄音帶時，告訴人主觀上認被告無權索取之故，此亦
    據告訴人迭次陳稱在卷，自足認被告與告訴人拉扯之目的僅在於取得該卷錄音帶
    ，而非意在傷害告訴人，亦足認證人王國龍、李嘉華所為前述證言並無迴護被告
    之處，而堪採信，是上訴意旨(一)僅以證人李嘉華與王國龍與被告關係要好即質疑
    渠二人所為之證詞與事實不符，尚難憑採。又告訴人請求傳訊證人陸懿、高儷
    文、楊李春蓮、張森嚴、郭培能，以證明證人王國龍、李嘉華確與被告關係要好
    ，經核與本件犯罪事實無涉，並無傳喚之必要。(二)告訴人請求上訴意旨以被告曾
    有二次推撞告訴人紀錄，並以郭培能之妻及焦建華為證，惟被告二次推撞告訴人
    乙節縱令屬實，亦與本案犯罪事實無關連性。(三)至於告訴人請求上訴意旨(三)至(七)
    所指訴之內容，均係被告與告訴人如何因警智新村社區管理委員會事務而生有爭
    執，惟此等事項僅關涉被告與告訴人平日之生活關係，均與本案過失傷害之犯罪
    事實無涉，本院尚無從以被告與告訴人平日之不睦即遽以認定被告必有故意傷害
    之犯行，公訴人循告訴人請求，以上開與本案犯罪事實無關連性之事實，指摘原
    審判決不當而提起上訴，亦無理由，均應予以駁回。
據上論斷，應依刑事訴訟法第三百六十八條判決如主文。
本案經檢察官吳慎志到庭執行職務
中      華      民      國    九十二    年      六      月      十      日
                            臺灣高等法院刑事第十九庭
                                審判長法  官  許  國  宏
                                      法  官  宋      祺
                                      法  官  林  勤  純
右正本證明與原本無異。
本判決不得上訴。
                                      書記官  葉  瑩  庭
中      華      民      國    九十二    年      六      月     十一     日
附錄本判決論罪科刑依據之法條：
中華民國刑法第二百八十四條：
  因過失傷害人者，處六月以下有期徒刑、拘役或五百元以下罰金，致重傷者，處一
  年以下有期徒刑、拘役或五百元以下罰金。
  從事業務之人，因業務上之過失傷害人者，處一年以下有期徒刑、拘役或一千元以
  下罰金，致重傷者，處三年以下有期徒刑、拘役或二千元以下罰金。


司法院資訊處製作；財團法人民間司法改革基金會備份。
